

# **RESUMEN**

Técnico informático altamente motivado, orientado al cliente con 18 años de experiencia y desarrollador de software con 4 meses de experiencia usando Python, HTML, CSS, React y SQL que busca un puesto desafiante que me permita utilizar mis habilidades y conocimientos para entregar soluciones innovadoras para los clientes.

# **EXPERIENCIA**

# **TECNICO DE COMPUTADORES**

Independiente / Abril 2021 - Actualmente

- Diagnostico y resolución de problemas de hardware y software en PC y portatiles.
- Proveer soporte tecnico a clientes en persona, via email y por telefono.
- Instalación, configuración y mantenimiento de dispositivos de red como enrutadores, switches y firewalls.
- Realización de copias de seguridad del sistema y procedimientos de recuperación de datos.
- Entrenamiento y mentoria de técnicos de sistemas junior.

# **DESARROLLADOR JUNIOR PYTHON**

Klever 4 Solutions / Noviembre 2020 – Marzo 2021

- Desarrollo y mantenimiento de varias aplicaciones usando pyhon y tecnologias relacionadas.
- Colaboré con equipos multifuncionales para diseñar, desarrollar e implementar soluciones de software.
- Solucionar problemas tecnicos de manera oportuna.
- Contribui a la mejora de los procesos y metodologias de desarrollo.

# **CONTACTO**

#### Correo:

mauriciofrias22@gmail.com

**Teléfono:** 314 894 8363 **Dirección:** Barrio Alcibia, Urb. Villa Liliana Torre 8

Apto 704

# **REDES SOCIALES**

f mauricio.j.ortiz

mauriciofrias22

mauricio-javier-friasortiz-82251677

mauriciofrias22

# HABILIDADES PERSONALES

Solucion de

problemas

Adaptabilidad

Comunicación

Asertiva

Creatividad

**Empatia** 

# HABILIDADES PROFESIONALES

Servicio al Cliente

Trabajo en equipo

Ingles

Scrum

Git



#### **EXPERIENCIA**

# CONDUCTOR DE SERVICIO DE LIMOSINA

Luxury Rentals / Marzo 2018 - Octubre 2019

- Transporte seguro de clientes de un lugar a otro de forma comoda y elegante.
- Realizar inspecciones de rutina para asegurarse de que la limosina este limpia, bien mantenida y completamente equipada con las comodidades necesarias, como bebidas y refrigerios.
- Anticiparse y responder a las necesidades del cliente.
- Planificar la ruta mas eficiente a tomar segun las condiciones de trafico, clima y otros factores.
- Velar por la seguridad y proteccion de los clientes mientras se encuentran en transito.

# **TECNICO DE COMPUTADORES**

Independiente / Abril 2016 – Febrero 2018

- Diagnostico y resolucion de problemas de hardware y software en PC y portatiles.
- Proveer soporte tecnico a clientes en persona, via email y por telefono.
- Instalación, configuracion y mantenimiento de dispositivos de red como enrutadores, switches y firewalls.
- Realizacion de copias de seguridad del Sistema y procedimientos de recuperacion de datos.
- Entrenamiento y mentoria de tecnicos de sistemas junior.

# **CONTACTO**

Correo:

mauriciofrias22@gmail.com

**Telefono:** 314 894 8363 **Direccion:** Barrio Alcibia, Urb. Villa Liliana Torre 8

Apto 704

- mauricio.j.ortiz
- mauriciofrias22
- mauricio-javier-friasortiz-82251677
- mauriciofrias22

# HABILIDADES PERSONALES

Solucion de

problemas

Adaptabilidad

Comunicación

Asertiva

Creatividad

**Empatia** 

# HABILIDADES PROFESIONALES

Servicio al Cliente

Trabajo en equipo

Ingles

Scrum

Git



#### **EXPERIENCIA**

# ASISTENTE DE COUNTER BILINGUE

Avis Renta Car / Marzo 2015 - Abrill 2016

- Brindar un excelente servicio a los clientes, atendiendo sus necesidades e inquietudes y asegurando una experiencia positiva con la empresa.
- Ayudar a los clientes a hacer reservas, responder preguntas sobre tarifas de alquiler y proporcionar informacion sobre el proceso de alquiler.
- Realizar inspecciones minuciosas de los vehículos antes de alquilarlos para minimizar cualquier problema o inquietud que los clientes puedan tener durante el periodo de alquiler.
- Recoger y dejar vehiculos en las ubicaciones de los clientes cuando era necesario.
- Atender las quejas o inquietudes de los clientes y brindar soluciones rapidas y efectivas. Ademas, recopilar comentarios de los clientes para mejorar continuamente la experiencia del cliente.

# **EDUCACION**

#### UNIVERSIDAD DEL NORTE

Programa Misiontic 2022 / Diciembre 2021

 Diploma de habilidades en programacion con enfasis en desarrollo web.

# **UNIVERSIDAD DEL NORTE**

Programa Misiontic 2022 / Diciembre 2021

 Cursos de fundamentos de programacion, programacion basica y desarrollo de software.

#### **CONTACTO**

#### Correo:

mauriciofrias22@gmail.com

**Telefono:** 314 894 8363 **Direccion:** Barrio Alcibia, Urb. Villa Liliana Torre 8

Apto 704

mauricio.j.ortiz

mauriciofrias22

mauricio-javier-friasortiz-82251677

mauriciofrias22

# HABILIDADES PERSONALES

Solucion de

problemas

Adaptabilidad

Comunicación

Asertiva

Creatividad

**Empatia** 

# HABILIDADES PROFESIONALES

Servicio al Cliente

Trabajo en equipo

Ingles

Scrum

Git



# **EDUCACION**

# **UDEMY**

Cursos Virtuales / Noviembre 2020

- Estructuras de datos lineales.
- Fundamentos de codigo.
- Aprendiendo a codificar.
- Curso de desarrollador python.

# **BERLITZ**

I speak Program / Diciembre 2012

· Berlitz proficiency test.

# **SENA**

Centro de comercio y servicios / Mayo 2004

• Curso de contabilidad basica.

#### UNITEP

Mantenimiento de Computadores / Noviembre 2002

• Ensamblaje, mantenimiento y configuracion de computadores.

# CENTRO CULTURAL COLOMBO AMERICANO DE CARTAGENA

Ingles / Agosto 2002

Proficiencia en Ingles.

# **CONTACTO**

#### Correo:

mauriciofrias22@gmail.com

**Telefono:** 314 894 8363 **Direccion:** Barrio Alcibia, Urb. Villa Liliana Torre 8

Apto 704

mauricio.j.ortiz

mauriciofrias22

mauricio-javier-friasortiz-82251677

mauriciofrias22

# HABILIDADES PERSONALES

Solucion de

problemas

Adaptabilidad

Comunicación

Asertiva

Creatividad

**Empatia** 

# HABILIDADES PROFESIONALES

Servicio al Cliente

Trabajo en equipo

Ingles

Scrum

Git